【裁判字號】    97,抗,179
【裁判日期】    970911
【裁判案由】    本票裁定
【裁判全文】
臺灣桃園地方法院民事裁定               97年度抗字第179號
抗  告  人  甲○○
            丙○
共同代理人  羅行律師
相  對  人  乙○○
上列抗告人因與相對人乙○○間聲請本票裁定事件，對於中華民
國97年7 月31日本院司法事務官97年度司票字第5495號第一審裁
定，提起抗告，本院裁定如下：
    主  文
抗告駁回。
抗告程序費用新臺幣壹仟元由抗告人連帶負擔。
    理  由
一、按「在票據上簽名者，依票上所載文義負責。」、「執票人
    向本票發票人行使追索權時，得聲請法院裁定後強制執行。
    」，票據法第5 條第1 項、第123 條分別定有明文。且按本
    票執票人，依票據法第123 條規定，聲請法院裁定許可對發
    票人強制執行，係屬非訟事件，此項聲請之裁定及抗告法院
    之裁定，僅依非訟事件程序，以審查強制執行許可與否，並
    無確定實體上法律關係存否之效力，如發票人就票據債務之
    存否有爭執時，應由發票人提起確認之訴，以資解決，最高
    法院57年台抗字第76號判例意旨可資參照。
二、抗告意旨略以：相對人明知抗告人早已搬離桃園縣龜山鄉長
    庚社區，卻以不實之住址向鈞院聲請本票裁定，原審對此亦
    未查明詳實，自有管轄錯誤之違失；且抗告人丙○並未共同
    簽發如原裁定所示之本票。爰依法提起抗告，並請求廢棄原
    裁定等語。
三、查經本院依形式上審核相對人於原審執以聲請裁定准予強制
    執行之系爭本票影本（見原審卷第5 頁），其形式上已經記
    載表明其為本票之文字、一定之金額、受款人、無條件擔任
    支付、付款地、發票人、發票年、月、日等事項，並無不應
    准許之情形，原審據以為許可強制執行之裁定，於法尚無不
    合。又本件聲請強制執行之本票付款地係於桃園縣龜山鄉長
    庚社區133 號13樓，依票據法第123 條第5 項及非訟事件法
    第194 條之規定，本即應由本院管轄，相對人向本院聲請本
    票裁定，於法並無違誤。至於抗告人丙○主張其未共同簽發
    系爭本票云云，乃對於票據債務之實體法律關係存在與否為
    爭執，揆諸首揭判例意旨，抗告人須另提民事訴訟以資解決
    ，非本件非訟程序之抗告程序所得審究。從而，抗告意旨指
    摘原裁定不當，求予廢棄，為無理由，應予駁回。
四、依非訟事件法第46條、第21條第2 項、第23條、第24條第1
    項，民事訴訟法第495 條之1 第1 項、第449 條第1 項、第
    78 條 ，裁定如主文。
中    華    民    國    97    年    9     月    11    日
                  民事第三庭  審判長法  官  張天民
                                    法  官  熊祥雲
                                    法  官  黃斯偉
以上正本係照原本作成。
本裁定除以適用法規顯有錯誤為理由，並經本院許可外，不得再
抗告。如提起再抗告，應於收受後10日內，向本院提出再抗告狀
，並繳納再抗告費新台幣1,000 元。
中    華    民    國    97    年    9     月    11    日
                                    書記官  古秋梅


司法院資訊處製作；財團法人民間司法改革基金會備份。
